臺灣臺南地方法院刑事判決　　　　　　96年度交簡上字第67號
上　訴　人　臺灣臺南地方法院檢察署檢察官
上　訴　人　甲○○
即　被　告
上開被告因過失傷害案件，上訴人不服本院95年度交簡字第2033
號中華民國96年2月26日第一審簡易判決（聲請簡易判決處刑書
案號：95年度偵字第10298號），提起上訴，本院管轄之第二審
合議庭判決如下：
    主  文
上訴駁回。
甲○○緩刑貳年。
    事實及理由
一、按第二審判決書，得引用第一審判決書所記載之事實、證據
    及理由，對案情重要事項第一審未予論述，或於第二審提出
    有利於被告之證據或辯解不予採納者，應補充記載其理由，
    刑事訴訟法第373條定有明文。本案經本院審理結果，認第
    一審以被告犯刑法第284條第1項之普通過失傷害罪，判處拘
    役伍拾日，併諭知易科罰金之折算標準，認事用法及量刑均
    無不當，應予維持，並引用第一審判決書記載之事實、證據
    （如附件判決）。
二、上訴人即被告提起上訴意旨稱：告訴人所述被告逆向駕駛致
    發生本件車禍云云，所述不實在，且本件已有和解等語。檢
    察官上訴意旨則稱：告訴人具狀請求上訴，指稱原審未就告
    訴人保留之機車殘骸予以比對，且未詳查證人林佐鼎之證述
    是否屬實，即遽認臺灣省臺南區車輛行車事故鑑定委員會鑑
    定意見書之記載有誤，似嫌率斷；況被告至今未與告訴人和
    解，復於審理期間飾詞狡辯，斷無僅科處拘役50日之理。經
    核尚非顯無理由，請撤銷原判決，另為適法之判決云云。經
    查：上訴人即被告所稱告訴人所述被告逆向駕駛，又公訴人
    上訴理由指稱原審認定事實有誤乙節，原審已認定告訴人所
    為陳述與證人劉明輝、林佐鼎所述不符，且原臺灣省臺南區
    車輛行車事故鑑定委員會鑑定意見書之記載有誤，而認定被
    告與告訴人是同向行駛發生車禍者。同時，告訴人乙○○、
    丁○○於本院96年5月25日準備程序中均到庭表示「被告所
    述無誤」等語，乃由公訴檢察官變更起訴事實如原審判決事
    實欄所載，故原判決採擇證據、認定事實，暨適用法律均無
    不當。且參酌被告犯後已坦承犯行，告訴人2人受傷情況亦
    非十分嚴重，惟尚未賠償被告損害等一切情狀，量處拘役50
    日，併諭知易科罰金之折算標準，是原審量刑堪稱妥適，上
    訴人之上訴均無理由，均應予駁回。又查，被告並無前科，
    有臺灣高等法院被告前案紀錄表1份在卷可憑，而被告與告
    訴人已於96年5月7日達成調解，有本院96年度南簡調字第52
    4號調解筆錄在卷可憑，依此足認被告與告訴人間就前開事
    件已圓滿解決。徵以被告於本院審理時既已認罪，應有悔悟
    之意，歷此偵、審教訓後，當知所警惕，信無再犯之虞，本
    院因認所宣告之刑以暫不執行為適當，併依刑法第74條第1
    項第1款規定諭知緩刑二年，以啟自新（最高法院95年5月23
    日刑事庭第8次會議決議七）。
三、據上論斷，應依刑事訴訟法第455條之1第1項、第3項、第36
    8條、第373條，刑法第74條第1項第1款，判決如主文。
本案經檢察官丙○○到庭執行職務。
中　　華　　民　　國　　96　　年　 　6　　月　　21　　日
　　　　　　　　　刑事第八庭  審判長法　官　彭喜有
                                    法  官  盧鳳田
                                    法  官  鄧希賢
以上正本證明與原本無異。
本件不得上訴。
        　　　　　　　　　    　　　書記官　黃傳鈞
中　　華　　民　　國　　96　　年　　6 　　月　　22　　日
